【裁判字號】    89,易,154
【裁判日期】    890428
【裁判案由】    贓物
【裁判全文】
臺灣彰化地方法院刑事判決                          八十九年度易字第一五四號
    公  訴  人  臺灣彰化地方法院檢察署檢察官
    被      告  乙○○
右列被告因贓物案件，經檢察官提起公訴 (台灣彰化地方法院檢察署八十八年度偵緝
字第五三五號)，本院判決如左：
        主  文
乙○○收受贓物，累犯，處有期徒刑陸月，如易科罰金以參佰元折算壹日。
        事  實
一、乙○○曾犯違反麻醉藥品管理條例罪，經法院判處有期徒刑四月，於八十三年十
    一月十五日易科罰金執行完畢。其於八十八年一月六日至二月五日間某日，在其
    彰化縣二林鎮振興里振興巷十號住處，知悉姓名讀音為「陳進順」、「昌為機」
    者交付其保管代賣之未懸掛號牌自用小貨車，係綽號為「阿姚」者所竊取之贓車
    （丙○○所有，牌照號碼為ＨＫ─４５４８號，原停放在雲林縣二崙鄉○○村○
    ○路十號前，於八十八年一月六日下午四時許發覺失竊），仍予以收受，並於八
    十八年二月五日，在其住處，以新台幣（下同）一萬二千元之價格出賣予不知情
    之甲○○（甲○○業經檢察官另為不起訴處分）。嗣經警於同月十五日下午二時
    許在彰化縣二林鎮振興里民生巷十六號住處查獲。
二、案經彰化縣警察局二林分局報請臺灣彰化地方法院檢察署檢察官偵查起訴。
        理  由
一、訊據被告乙○○（以下簡稱被告）矢口否認右揭犯行，辯稱：係甲○○自行與「
    陳進順」、「昌為機」者在伊住宅庭院洽購，伊並未參與，且其係應甲○○之請
    求，始向「陳進順」索取報廢單，該報廢單係由陳進順自己拿到伊住處，其於轉
    交報廢單予甲○○前，曾對甲○○說該汽車係贓車不要買，但甲○○堅持要買云
    云。經查：前開汽車係丙○○所有，原停放在雲林縣二崙鄉○○村○○路十號前
    ，於八十八年一月六日下午四時許發覺失竊之事實，已據鐘展南指證甚詳，並有
    車輛竊盜資料查詢表一份、贓物認領保管單一紙、照片一幀、贓物認領保管單一
    份存卷可憑。又甲○○確係於八十八年二月五日下午七時許在被告住處，以一萬
    二千元向被告購買，經被告交付受領等情，已據證人甲○○供證在卷。再被告確
    有交付報廢單一紙予甲○○之事實，並經證人甲○○及被告供承無訛，又被告知
    悉該汽車係綽號「阿姚」者所竊取之贓車等情，亦據其於偵訊時供認在卷（見八
    十八年度偵緝字第四八七號偵查卷宗內八十八年八月三十日訊問筆錄）。驗徵社
    會事實與經驗，該贓車苟非被告經手出賣予甲○○，甲○○當無向被告索取報廢
    單，被告更無設法取交不相符之報廢單予甲○○之必要。又參之甲○○與被告係
    同里居民，彼此相識，復無何嫌隙，倘非事實，甲○○亦無設詞誣被告之理。況
    被告雖辯稱係「陳進順」、「昌為機」等人直接與甲○○買賣一節，除據證人甲
    ○○所否認外，其本人亦未能提供「陳進順」、「昌為機」等人確切具體之年籍
    資料，俾本院查考其虛實，且經警帶同被告乙○○前往其所指「陳進順」之住居
    所，亦查無其人，有警訊筆錄在卷可憑。是被告上開所辯，顯係圖卸之詞，不足
    以採信。按被告未經原汽車所有人或其他有權管領者之交付，而支配、管領上揭
    鐘展南失竊之小貨車之情形，雖不無可能係由被告與所稱之「阿姚」「陳進順」
    及「昌為機」等人共同或被告本人單獨所竊取，公訴人因乏事證可認被告係以竊
    取或其他不法手段取得，而依「罪疑惟輕」之證據法則，斟酌證人甲○○之證詞
    及該汽車於交付時迄為警查獲時，均未懸掛號牌之事實，認被告係知贓故受無訛
    ，予以起訴，經本院調查後認公訴人所認定之事實，於事理並非不合，亦無悖於
    證據法則，自屬可取。是本案事證已臻明確，被告犯行洵堪認定。
二、核被告所為，係犯刑法第三百四十九條第一項收受贓物罪。又查被告曾犯違反麻
    醉藥品管理條例罪，經法院判處有期徒刑四月，於八十三年十一月十五日易科罰
    金執行完畢之事實，有本院被告全國前案紀錄表、台灣彰化地方法院檢察署刑案
    資料查註紀錄表一份附卷足按，其於有期徒刑執行完畢後，五年以內再犯有期徒
    刑以上之本罪，為累犯，所犯罪之本刑，應依刑法第四十七條之規定加重之。按
    受贓之行為，不論其有償與否，勢必使原物主回復其物更增困難，直可謂盜犯之
    庇護者及隱匿者，其行為已然助長盜風，而妨及財產安全，實不失為對他人財產
    之直接侵害，自應科處相當刑期，用彰其行為之惡性，始符公義。爰審酌被告之
    素行、犯罪之動機、目的、手段、其他犯罪情節及犯罪後之態度等一切情狀，量
    處如主文所示之刑，並諭知易科罰金之折算標準。
據上論斷，應依刑事訴訟法第二百九十九條第一項前段，刑法第三百四十九條第一項
第四十七條、第四十一條，罰金罰鍰提高標準條例第一條前段、第二條前段，判決如
主文。
中      華      民      國    八十九    年      四      月    二十八    日
                                臺灣彰化地方法院刑事第三庭
                                      法      官  蔡紹良
右正本證明與原本無異。
如不服本判決，應於判決送達後十日內，向本院提出上訴狀（須附繕本）。
                                      法院書記官  鐘麗芳
中      華      民      國      八十九      年     四     月   二十八   日
附論罪科刑法條：
刑法第三百四十九條
收受贓物者，處三年以下有期徒刑、拘役或五百元以下罰金。
搬運、寄藏、故買贓物或為牙保者，處五年以下有期徒刑、拘役或科或併科一千元以
下罰金。
因贓物變得之財物，以贓物論。


司法院資訊處製作；財團法人民間司法改革基金會備份。
